# 求助合并境外保险公司对会计政策差异的处理

提问人：wudacai 时间：2018-05-03 19:26:03
客户有家全资保险公司，在境外经营，按照当地的会计准则，保单获取成本采用全责发生制，所以保险公司确认了递延保单获取成本( Deferred Acquisition Costs，即DAC) ，但按照《企业会计准则》 25 号第 17 条，“保险人在取得原保险合同过程中发生的手续费、佣金，应当在发生时计入当期损益。”即应采取收付实现制，不缺认递延保单获取成本，合并时是否应进行调整，将DAC期初余额冲回，调减未分配利润，将当期的变动也冲回，调整业务及管理费？客户直接冲回DAC，同时冲减保险责任准备金，维持净资产和净利润不变，感觉这么处理不合适。

回答人：chenyiwei
你的理解基本合理，建议与客户沟通确定其这样处理的原因，说服客户采用正确、合理的处理方法。